# 请教陈老师：关于分期出资的合并抵消

提问人：woodee99 时间：2011-12-29 15:54:42
陈老师： 您好！ 有如下分期出资的合并问题求教：
A公司和B公司约定出资设立C公司，根据约定，C公司注册资本 1000 万，其中A公司出资 550 万，占55%股权，B公司出资 450 万，占45%股权，分 3 期出资。一期 2011 年 12 月 20 日，A出资 180 万，B出资 20 万， 12 月 31 日取得营业执照，实收资本 200 万；二期 2012 年 1月 20 日，A出资 220 万，B出资 400 万；三期 2012 年 7 月 20 日，A和B完成剩余出资。 根据约定，C由A公司合并财务报表。 请问： 1 ）A公司在 2011 年 12 月 31 日的合并抵消分录，应该如何处理？（是直接抵消 180 万出资，还是按 200 万的55%确认？）确认少数股东权益多少？ 2 ） 2012 年 6 月 30 日，中期抵消时，是否同上处理方式？ 3 ）如涉及有关损益，在全部出资完成前，合并时是否先根据双方协议约定比例来抵消未分配利润，如无约定，则按实际出资比例来确定？ 非常感谢！

回答人：chenyiwei
这个问题首先要双方对出资尚未缴足前的利润分享¥亏损分担比例作出约定，然后根据约定进行处理。 没有约定或者约定不明确的，按《公司法》第三十五条规定的原则处理。 各方如果约定对净资产的不同部分制定不同的分享比例的（例如，对于股东出资形成的净资产按各方出资额分别享有；留存收益形成的净资产按注册资本比例享有等），则在计算归属母公司和少数股东的权益份额时，应按约定的方法处理。

提问人：woodee99 时间：2011-12-30 12:07:41
回复 chenyiwei 的帖子
陈老师，非常感谢您的指点。
再请教一下： 假设是按照双方约定比例（即55%vs45%）来处理： 2011 年 12 月 31 日，A公司的长投成本确认为 180 万，合并时，长投成本与其所占C公司股东权益的差额（180-200×55%）是不是先确认为其他应收款-预付出资款？ 非常感谢!

回答人：chenyiwei
先作为权益性交易调整资本公积和少数股东权益。到少数股东补足出资后，再把该资本公积的借方余额转回来。